【裁判字號】    98,交上易,74
【裁判日期】    980326
【裁判案由】    公共危險
【裁判全文】
臺灣高等法院刑事判決               98年度交上易字第74號
上  訴  人
即  被  告  甲○○
上列上訴人因公共危險案件，不服臺灣桃園地方法院97年度審交
易字第339號，中華民國98年2月13日第一審判決（起訴案號：臺
灣桃園地方法院檢察署97年度偵字第14398號），提起上訴，本
院判決如下：
    主  文
上訴駁回。
    理  由
一、按刑事訴訟法第350條、第361條、第362條、第367條規定，
    不服地方法院之第一審判決而上訴者，須提出上訴書狀，並
    應敘述具體理由，為上訴必備之程式；其所提出之書狀未敘
    述上訴理由，或僅曾以言詞陳述上訴理由者，均應於上訴期
    間屆滿後20日內補提理由書於第一審法院。惟原審法院對上
    訴書狀有無記載理由，僅應為形式上之審查，認有欠缺，且
    未據上訴人自行補正者，始應定期間先命補正，至於上訴理
    由是否具體，係屬第二審法院審查範圍，不在命補正之列。
    （參照刑事訴訟法第361條之立法意旨）倘上訴人已提出上
    訴理由，但所提非屬具體理由者，應由第二審法院以上訴不
    合法律上之程式，判決駁回之。而所謂具體理由，必係依據
    卷內既有訴訟資料或提出新事證，指摘或表明第一審判決有
    何採證認事、用法或量刑等足以影響判決本旨之不當或違法
    ，而構成應予撤銷之具體事由，始克當之；倘僅泛言原判決
    認定事實錯誤、違背法令、量刑失之過重或輕縱，而未依上
    揭意旨指出具體事由，或形式上雖已指出具體事由，然該事
    由縱使屬實，亦不足以認為原判決有何不當或違法者，皆難
    謂係具體理由，俾與第二審上訴制度旨在請求第二審法院撤
    銷、變更第一審不當或違法之判決，以實現個案救濟之立法
    目的相契合，並節制濫行上訴（最高法院97年度台上字第89
    2號裁判意旨參照）。又刑罰之量定，本為法院得依職權自
    由裁量之事項，苟於法定刑度之內，予以量定，且客觀上並
    無明顯濫權之情形者，自不容當事人任憑主觀意見，指摘其
    違法、失當。是原判決倘就如何量定其宣告刑之理由，已敘
    明審酌之因素，被告置若罔聞，僅泛詞指摘量刑過重，而未
    提出證據資料，以供審查，自難認為其理由已經明確、具體
    ，足以影響判決本旨之不當或違法，而構成應予撤銷或變更
    之具體事由，則所提上訴，即非適法。
二、本件上訴人即被告甲○○不服原審判決，提起上訴，其上訴
    由略以：被告經員警施以呼氣酒精濃度測試，吐氣酒精含量
    高達每公升0.66毫克，惟若吐氣酒精含量高達每公升0.66毫
    克，則一般人應為昏迷無法行動之狀態，而無法騎乘機車，
    是員警之酒測紀錄錯誤云云。
三、經查：本件被告甲○○所犯刑法第185條之3之公共危險罪。
    業據原審以被告甲○○於警詢、偵查中及原審審理時之自白
    。並有桃園縣政府警察局道路交通事故當事人酒精測定紀錄
    表、桃園縣政府警察局汽車駕駛人酒後生理協調平衡檢測紀
    錄卡、刑法第185條之3案件測試觀察紀錄表、桃園縣政府警
    察局舉發違反道路交通管理事件通知單各1份在卷可稽。足
    見被告上開自白確與事實相符，應堪採信。綜上所述，本件
    事證明確，被告上揭犯行堪以認定，應予依法論科。並審酌
    被告於有期徒刑執行完畢後，5年內再犯本件有期徒刑以上
    之罪，有累犯之加重事由。且審酌被告服用酒類不能安全駕
    駛之情形下，冒然駕駛車輛上路，顯無視於法禁，缺乏尊重
    其他用路人生命、財產安全之觀念，且被告曾有3次酒後駕
    車之犯行，分別經原審法院以91年度壢交簡字第1540號判決
    判處拘役30日、以94年度壢簡字第186號判決判處有期徒刑4
    月、以97年度壢交簡字第502號判決判處有期徒刑6月之前科
    ，本次再犯極屬不該，甚至其為警查獲後之呼氣所含酒精濃
    度高達每公升0.66毫克，已超過研究統計結果呼氣所含酒精
    濃度每公升0.55毫克之「絕對無駕駛能力」之標準，本應科
    予重刑，惟念及被告於警詢、偵訊及原審審理時均坦承犯行
    ，本次酒後駕車肇事未致人受傷，其犯罪後態度尚稱良好等
    一切情狀，認檢察官求處有期徒刑9月，稍嫌過重，量處有
    期徒刑8月等情。均已詳敘所憑證據、認定理由及量刑依據
    。從形式上觀察，原判決並無認定事實錯誤、量刑瑕疵或違
    背法令之情形可言。被告上訴意旨所述，係其個人主觀上對
    呼氣酒精濃度之測試標準之認定爭執，未依據卷內既有訴訟
    資料或提出新事證，指摘或表明第一審判決有何採證認事、
    用法等足以影響判決本旨之不當或違法，而構成應予撤銷之
    具體事由，依上開說明，本件被告上訴顯無具體理由而不合
    法定程式應予駁回，並不經言詞辯論為之。
據上論斷，應依刑事訴訟法第367條前段、第372條，判決如主文
。
中    華    民    國    98    年    3    月    26     日
                  刑事第八庭    審判長法  官  鄭文肅
                                      法  官  蔡光治
                                      法  官  劉嶽承
以上正本證明與原本無異。
不得上訴。
                                      書記官  魏淑娟
中    華    民    國    98    年    3     月    26    日


司法院資訊處製作；財團法人民間司法改革基金會備份。
